【裁判字號】    95,上訴,4221
【裁判日期】    951228
【裁判案由】    竊盜
【裁判全文】
臺灣高等法院刑事判決                95年度上訴字第4221號
上  訴  人
即  被  告  壬○○
                    （現於臺灣臺北監獄台北分監執行中）
上列上訴人因竊盜案件，不服臺灣板橋地方法院95年度簡上字第
263號，中華民國95年9月12日第一審判決（起訴案號：臺灣板橋
地方法院檢察署95年度速偵字第 317號；移送併辦案號：臺灣板
橋地方法院檢察署95年度偵字第6856號、第 10272號、第8604號
、第8605號、第12287號、第14217號及臺灣桃園地方法院檢察署
95 年度偵字第4610號），提起上訴，本院判決如下：
    主  文
原判決撤銷。
壬○○常業竊盜，累犯，處有期徒刑貳年。扣案老虎鉗壹支、手
套貳副、鑰匙（已斷裂）壹支均沒收。
    事  實
一、壬○○曾因違反毒品危害防制條例案件，經本院判處有期徒
    刑五月、九月，並定應執行有期徒刑一年，嗣經最高法院駁
    回上訴確定。又因違反毒品危害防制條例案件，經臺灣板橋
    地方法院判處有期徒刑十月確定。上開二案接續執行（其間
    自九十二年六月二十五日起至九十三年一月八日執行強制戒
    治），及至九十四年八月七日縮短刑期執行完畢。
二、壬○○猶不知悔改，因失業經濟窘困，竟意圖為自己不法之
    所有，並基於常業竊盜之犯意，於附表所示之時、地，以附
    表所示之方式，竊取丑○○等人所有或管領如附表所示之財
    物（其中附表編號一、五、九之竊盜犯行部分，分別與翁明
    川〈翁明川所涉竊盜罪部分，前經臺灣桃園地方法院檢察署
    檢察官認應為前案確定判決效力所及，以九十五年度偵字第
    四六一０號為不起訴處分在案〉、王正屘〈另案審理〉、真
    實姓名年籍不詳綽號「小牛」之成年男子共同為之，詳細行
    竊時間、地點、被害人、行為人及行為態樣、所竊得之財物
    ，均如附表所示），再將竊取之財物變賣，並以所得為業維
    生。嗣先後於下列時、地為警查獲：
（一）壬○○與翁明川共同竊取附表編號一之物後，二人於九十
      五年二月八日下午三時四十五分許，在桃園縣八德市○○
      路○段二一二巷一弄二衖一號前為警查獲，並在壬○○所
      駕駛之ＺＺ－六四九六號自用小貨車內扣得二人共同竊取
      之水塔鐵蓋一塊（業經住戶辛○○、丑○○共同領回）、
      鋁梯一個，同時在壬○○身上扣得與本案竊盜犯行無涉之
      萬能鑰匙一支、Ｔ型萬能把手一支。
（二）壬○○竊取附表編號二之物後，於九十五年二月二十七日
      上午七時十分許，在臺北縣鶯歌鎮○○路七號旁之工地當
      場為警查獲，並在壬○○所駕駛之ＭＧ─六五九三號自用
      小貨車上扣得鋼筋一批（業經所有人己○○領回）。
（三）壬○○進入附表編號三所示工廠內，著手竊取而搜尋財物
      之際，於九十五年三月三日晚間八時三十分許，在臺北縣
      鶯歌鎮○○路二０二號仁和陶瓷公司之工廠前方當場為警
      查獲，並扣得壬○○所有供行竊之老虎鉗一支及手戴之手
      套一副。
（四）壬○○竊取附表編號四所示之物後，於九十五年三月十八
      日上午十時三十分許，在臺北縣鶯歌鎮○○路六十八號前
      為警查獲，並扣得所竊取之短鐵管等物（業據鐵路管理局
      員工戊○○領回）。
（五）壬○○與王正屘共同竊取附表編號五所示之物後，壬○○
      於九十五年四月一日下午一時五十分許，駕駛ＭＧ－六五
      九三號自用小貨車搭載王正屘，行經臺北縣三峽鎮○○路
      九十八巷口處，為警攔停查獲，並在上開自用小貨車內扣
      得二人所竊取之鋼軌磚等物（業據所有人乙○○領回）。
（六）壬○○竊取如附表編號六所示之物後，於九十五年四月二
      日上午十一時三十分許，駕駛ＭＧ－六五九三號自用小貨
      車，行經臺北縣三峽鎮○○路與民生街口，為警攔停查獲
      ，並扣得所竊取之鷹架水平板一塊（業據工地主任庚○○
      領回）。
（七）壬○○竊取如附表編號七所示之ＧＩＫ－九七六號重型機
      車後，於九十五年四月十二日上午九時四十分許，騎乘上
      開機車搭載王正屘，行經臺北縣三峽鎮嘉添九十七號，為
      警攔停查獲，並扣得壬○○所有供竊取該機車所用之鑰匙
      （已斷裂）一支，及所竊取之上開機車一部（業據該機車
      之管領使用人丁○○領回）。
（八）壬○○竊取如附表編號八所示之物後，於九十五年五月九
      日上午九時三十五分許，在臺北縣鶯歌火車站第一月臺處
      為警查獲，並扣得壬○○所有供竊取上開物件時所戴之手
      套一副，及非其所有供行竊所用之布袋四個，所竊取之螺
      絲配件一批（該失竊贓物部分業據鐵路管理局員工丙○○
      領回）。
（九）壬○○與姓名年籍不詳綽號「小牛」之成年男子，共同竊
      取如附表編號九所示之鷹架後，壬○○在臺北縣鶯歌鎮三
      鶯大橋橋頭處，將上開鷹架以新臺幣六百元之價錢轉賣姓
      名年籍不詳之資源回收商人。嗣於九十五年五月十八日上
      午十一時五十分許，在臺北縣三峽鎮○○路○段與正義街
      口，為警通知到案而查獲。
三、案經臺北縣政府警察局三峽分局報請臺灣板橋地方法院檢察
    署檢察官偵查後，聲請簡易判決處刑，及上開分局報請臺灣
    板橋地方法院檢察署暨桃園縣政府警察局八德分局報請臺灣
    桃園地方法院檢察署移送原審併案審理。
    理  由
一、本件經檢察官提起公訴，被告壬○○於本院審理中就被訴及
    移送併辦事實為有罪之陳述，經審判長告知簡式審判程序之
    旨，並聽取公訴人及被告之意見後，裁定進行簡式審判程序
    ，合先敘明。
二、訊據上訴人即被告壬○○於原審及本院對附表所示竊盜犯行
    坦承不諱，核與證人辛○○、丑○○於警詢、偵查中證述、
    共犯翁明川於警詢、偵查及原審供證（以上係附表編號一部
    分）、證人己○○、張國緯於警詢證述（以上係附表編號二
    部分）、證人子○○於警詢證述（附表編號三部分）、證人
    戊○○於警詢、偵查中證述（附表編號四部分）、證人乙○○於警詢證述、共犯王正屘於警詢、偵查中供證（附表編號
    五部分）、證人庚○○於警詢證述（附表編號六部分）、證
    人丁○○於警詢證述（附表編號七部分）、證人丙○○於警
    詢、原審證述（附表編號八部分）、證人甲○○、蔡侑倫分
    別於警詢、原審證述（附表編號九部分）情節相符，復有辛○○、丑○○共同出具之贓物認領保管單一紙（該贓物認領
    保管單雖記載辛○○、丑○○二人併有領回鋁梯一個，惟丑
    ○○於偵查中否認有領回該鋁梯）、查獲現場照片三張（以
    上係附表編號一部分）、己○○出具之贓物認領保管單一紙
    、查獲現場照片四張（以上係附表編號二部分）、查獲現場
    照片七張、被告行竊時所帶之老虎鉗一支、手套一副（附表
    編號三部分）、戊○○出具之贓物認領保管單一紙、查獲現
    場照片十一張（以上係附表編號四部分）、乙○○出具之贓
    物認領保管單一紙、查獲現場照片共六張（以上係附表編號
    五部分）、庚○○出據之贓物認領保管單一紙、查扣贓物照
    片二張（以上係附表編號六部分）、丁○○出具之贓物認領
    保管單、車籍作業系統－查詢認可資料、行車執照影本各一
    件、被告竊取機車所用之鑰匙（已斷裂）一支（以上係附表
    編號七部分）、丙○○出具之贓物認領保管單一紙、查獲現
    場照片六幀、被告行竊所使用之布袋四個、手套一副（以上
    係附表編號八部分）、現場照片二張（附表編號九部分）在
    卷及扣案可資佐證。足見被告自白竊盜犯行，確與事實相符
    。
三、被告於偵查及原審雖供稱：翁明川沒有跟我一起去偷鐵蓋、
    鋁梯，也沒有幫我搬鐵蓋、鋁梯等語。惟被告於偵查中供稱
    ：我與翁明川今日（指九十五年二月八日）本來相約要一起
    去拾荒等語（見臺灣桃園地方法院檢察署九十五年度偵字第
    四六一０號偵查卷第七八頁）。共犯翁明川於偵查中亦供稱
    ：我有幫壬○○把鐵蓋拿上車等語（見上開偵查卷第八十一
    頁），已見被告與翁明川應有共同行竊之事實。雖翁明川於
    原審結稱：被告當天（指九十五年二月八日）有說他要去附
    近看一看有無東西可撿等語；然被告所拿取之鐵蓋、鋁梯均
    屬有價值而非他人所拋棄之物，顯見被告係與翁明川共同竊
    取上開鐵蓋、鋁梯無疑。再依證人丑○○、辛○○於警詢均
    明確證述是被告與翁明川一同竊取上開鐵蓋、鋁梯等語，益
    見被告與證人翁明川就竊取上開鐵蓋、鋁梯犯行，確有犯意
    聯絡及行為分擔。被告供稱翁明川未參與行竊，及共犯翁明
    川於原審否認有搬鐵蓋，均與事實不合，不足採信。另被告
    就附表編號四、八之竊行部分，於偵查或原審固供稱係在屋
    外沿著鐵軌撿拾方式竊取此部分物件，惟證人戊○○於警詢
    、偵查中證稱：我確定被告所竊取之短鐵管三支、直撬棍一
    支、七分半開口扳手四支、木鑽頭七支、鐵絲三支、道釘二
    支等物，於被竊前全部都是放在舊鶯歌火車站之監工房內等
    語（見臺灣板橋地方法院檢察署九十五年度偵字第六八五六
    號卷第六頁背面、第六五頁）（附表編號四部分）。又證人
    丙○○於原審亦結證：被告所竊取之螺絲、軌道配件，於被
    竊前是放在鶯歌火車站旁的倉庫內等語（附表編號八部分）
    ，依證人戊○○、丙○○上開所證，被告確係進入如附表編
    號四所示之舊鶯歌火車站監工房、附表編號八所示之新鶯歌
    火車站倉庫內竊取他人之財物。被告辯稱附表編號四、八之
    物係在屋外所竊取，亦無可信。至被告所竊取如附表編號九
    所示鷹架數量部分，證人甲○○於警詢固指稱竊嫌係竊取鷹
    架三十五塊等語，惟證人甲○○於原審改稱：我不清楚失竊
    鷹架之數量，我在警詢說是三十五個鷹架遭竊，是被告自己
    承認的，我們自己並沒有清點失竊鷹架的數量等語；被告於
    警詢及原審亦均稱所竊取鷹架之數量為二十二個等語。則證
    人甲○○警詢指訴失竊鷹架之數量為三十五個，既與被告警
    詢供述情節不合，卷內亦無其他證據足證被告所竊取鷹架數
    量為三十五個，依罪疑惟輕原則，本件應認被告竊取如附表
    編號九之鷹架數量為二十二個。
四、雖被告於本院審理時辯稱：當時係以撿拾廢棄物為業，且行
    竊所得不多，應不構成常業犯等語。惟刑法上之常業犯，並
    不以行為人無其他職業為要件，亦不以行為人以此為唯一之
    職業為必要，兼營他業或以他業為掩護均足當之，只要行為
    人有反覆從事某種行為，並以該項行為之所得供作日常生活
    給養所須，有此主觀之意思暨客觀之事實表現即為已足。查
    被告於警詢供承：我將所竊取物品拿去變賣現金，以供花用
    、吃飯等語；及至原審復供稱：因為沒工作，才會靠撿鐵維
    生，我是為了維生才去做的等語；參以被告自九十五年二月
    八日起至同年五月十八日間，以相同手法所為竊盜犯行，次
    數高達九件，顯見被告係反覆以竊盜行為所得，供生活所需
    ，縱被告行竊變賣金錢不多，或另有職業，亦無礙於以竊盜
    所得為業維生之事實，自係以犯竊盜罪為常業。足見被告此
    部分所辯，委無可採。事證明確，被告常業竊盜犯行堪以認
    定。
五、被告行為後，刑法於九十四年二月二日修正公布，並自九十
    五年七月一日起施行，其中修正刑法第二條、第二十五條、
    第二十六條、第三十條規定。按行為後法律有變更者，適用
    行為時之法律，但行為後之法律有利於行為人者，適用最有
    利於行為人之法律，現行刑法第二條第一項定有明文。此條
    規定乃為與刑法第一條罪刑法定主義相契合，以貫徹法律禁
    止溯及既往之原則，係規範行為後法律變更所生新舊法律比
    較適用之準據法，是刑法第二條雖經修正，但既屬適用法律
    之準據法，則本身尚無比較新舊法之問題，應一律適用裁判
    時之現行刑法第二條規定以決定適用之刑罰法律，合先敘明
    。又刑法修正之比較新舊法，應就罪刑有關之共犯、未遂犯
    、想像競合犯、牽連犯、連續犯、結合犯，以及累犯加重、
    自首減輕暨其他法定加減原因（如身分加減）與加減例等一
    切情形，綜其全部罪刑之結果而為比較，且就比較之結果，
    須為整體之適用，不能割裂分別適用各該有利於行為人之法
    律（最高法院九十五年五月二十三日九十五年度第八次刑事
    庭會議決議、最高法院二十四年上字第四六三四號、二十七
    年上字第二六一號判例參照）。
（一）被告反覆以竊盜行為所得，供生活所需，顯係以犯竊盜罪
      為常業，已如前述。雖刑法修正後已刪除第三百二十二條
      之常業竊盜罪，但被告犯罪時間在刑法修正施行前，而常
      業竊盜罪，法定本刑為一年以上七年以下有期徒刑。刑法
      修正後，因常業犯已經刪除，如將被告所犯附表編號一至
      九所示竊盜罪分論併罰，合併計算法定刑較原常業犯之法
      定刑為重，依修正後刑法第二條第一項規定比較結果，應
      適用較輕之行為時（修正前）刑法第三百二十二條論以常
      業竊盜一罪，對被告較為有利。
（二）刑法第二十八條共犯規定，於修正施行前之規定為：「二
      人以上共同實施犯罪之行為者，皆為正犯」，修正施行後
      之規定則為：「二人以上共同實行犯罪之行為者，皆為正
      犯」，揆諸本條之修正理由係為釐清陰謀共同正犯、預備
      共同正犯是否合乎本條規定之正犯要件。而本案被告分別
      與翁明川、王正屘等人共同竊盜之犯行，既屬實行犯罪行
      為之正犯，刑法第二十八條之修正內容，對於被告並無「
      有利或不利」之影響，尚無刑法第二條第一項規定比較新
      舊法適用之問題，應依修正後第二十八條規定論處。
（三）刑法第四十七條有關累犯之規定，修正前規定「受有期徒
      刑之執行完畢，或受無期徒刑或有期徒刑一部之執行而赦
      免後，五年以內再犯有期徒刑以上之罪者，為累犯，加重
      本刑至二分之一。」而修正後則規定「受徒刑之執行完畢
      ，或一部之執行而赦免後，五年以內故意再犯有期徒刑以
      上之罪者，為累犯，加重本刑至二分之一」，對於被告亦
      無所謂「有利或不利」之情形，亦無刑法第二條第一項規
      定比較新舊法適用之問題，應依修正後第四十七條第一項
      規定加重其刑。
（四）刑法第三十八條第一項第一款、第二項雖已將「左列」改
      為「下列」，「犯人」改為「犯罪行為人」，然因沒收屬
      於從刑，依最高法院九十五年五月二十三日第八次刑事庭
      會議決議第一點第（五）小點：「從刑附屬於主刑，除法
      律有特別規定者外，依主刑所適用之法律」，本案關於刑
      法修正前後之比較適用，整體言之，既應以修正前刑法對
      被告較為有利，從刑部分亦應整體適用修正前規定。
六、核被告所為，係犯修正前刑法第三百二十二條之常業竊盜罪
    。公訴人認被告所為係犯刑法第三百二十條第一項之普通竊
    盜罪、同法第三百二十一條第一項之加重竊盜罪，尚有未洽
    ，惟起訴之基本社會事實同一，應變更起訴法條。被告與翁
    明川就如附表編號一所示之竊盜犯行；與王正屘就附表編號
    五之竊盜犯行，及與綽號「小牛」之成年男子就附表編號九
    之竊盜犯行，各有犯意聯絡及行為分擔，均為共同正犯。查
    被告曾因違反毒品危害防制條例案件，經本院判處有期徒刑
    五月、九月，並定應執行有期徒刑一年，嗣經最高法院駁回
    上訴確定。又因違反毒品危害防制條例案件，經臺灣板橋地
    方法院判處有期徒刑十月確定。上開二案接續執行（其間自
    九十二年六月二十五日起至九十三年一月八日執行強制戒治
    ），及至九十四年八月七日縮短刑期執行完畢，有本院被告
    前案紀錄表在卷可按。被告於受有期徒刑之執行完畢，五年
    以內再犯有期徒刑以上之罪，為累犯，應依修正後刑法第四
    十七條第一項規定加重其刑。公訴人雖僅就被告如附表編號
    二之竊盜犯行聲請簡易判決處刑，未對附表編號一、三至九
    所示竊盜犯行起訴或聲請簡易判決處刑，然被告此部分犯罪
    事實與前開聲請簡易判決處刑之犯罪事實間係屬常業犯，為
    實質上一罪，自為聲請簡易判決處刑效力所及，本院自得一
    併審理。
七、原審以本件係檢察官聲請簡易判決處刑之案件，因檢察官提
    起上訴後，就附表編號一、四至九所示竊盜犯行移送併案審
    理（附表編號三部分已於原審簡易法庭移送併案審理），原
    審簡易法庭未及一併審理，尚有未洽，因而將原判決撤銷，
    同時改依通常訴訟程序審理，並自為第一審判決，論以被告
    常業竊盜罪，固非無見。惟依大法官會議釋字第 582號解釋
    意旨，共同被告於被告案件中係屬證人，法院應踐行人證之
    法定調查程序，始具有證據能力；而共同被告於被告案件中
    之警詢、偵查中陳述，因被告無從為詰問，致有礙被告之對
    質詰問權，應無證據能力。再法院就被告之案件對其他共同
    被告或與被告有共犯關係之人調查，均應依人證之調查程序
    傳喚該共同被告或共犯到場，命其立於證人之地位而為陳述
    ，並通知被告，使被告有與之對質及詰問其現在與先前陳述
    之瑕疵的機會，以確保其對質詰問權，並藉以發現實體真實
    （最高法院94年度臺上字第1776號判決意旨參照）。依上開
    大法官會議解釋及最高法院判決意旨，法院如於共同被告以
    證人身分到庭陳述，訊問被告對共同被告之審判外陳述有何
    意見，並准許被告對於共同被告當庭及先前陳述進行詰問，
    即已賦予被告對於共同被告對質詰問機會，此時共同被告於
    審判外陳述之瑕疵，始已治癒，並具有證據能力。本件共犯
    王正屘於警詢、偵查中本於被告身分所供，未經原審以證人
    身分到庭陳述，並經被告當庭對質詰問，即以共犯王正屘於
    警詢、偵查所供資為被告犯罪之證據，自有未洽。被告上訴
    ，指稱不構成常業竊盜罪，固無理由。惟原判決既有可議，
    自應由本院撤銷改判。爰審酌被告素行不佳，正值青壯之年
    ，竟徒思不勞而獲，多次單獨或夥同他人竊盜他人財物，並
    恃以維生，多次為警查獲後猶繼續再犯，情節非輕，同時參
    酌被告犯罪之動機、目的、手段、被害人所生損害及所竊財
    物之價值，犯後坦承犯行等一切情狀，量處如主文第二項所
    示之刑，以資懲儆。至原審蒞庭公訴檢察官於原審審理中雖
    對被告上開犯行併請求宣告強制工作，惟本院審酌被告前無
    竊盜之犯罪科刑或執行紀錄，且被告歷次所竊取之財物價值
    不高，現復因本件竊盜案件經本院羈押中，俟判決確定執行
    本件科處之有期徒刑，應足收刑罰執行矯正之效果。本院認
    尚無依竊盜犯贓物犯保安處分條例第三條規定，對被告宣告
    強制工作之必要，併此敘明。又被告於九十五年三月三日扣
    案之老虎鉗一支、手套一副、同年四月十二日扣案之機車鑰
    匙（已斷裂）一支及同年五月九日扣案之手套一副，均係被
    告所有並分別供竊取附表編號三、七、八所示財物所用之物
    ，業經被告供明在卷，爰依修正前刑法第三十八條第一項第
    二款規定宣告沒收之。另九十五年二月八日扣案之萬能鑰匙
    一支、Ｔ型萬能把手一支，被告否認係其竊取附表編號一之
    財物所用或攜帶之工具，復無其他證據證明係被告本件竊盜
    犯罪所用之物，自不宣告沒收；至九十五年五月九日扣案之
    布袋四個，雖係被告竊盜犯罪所用之物，但被告否認係其所
    有，卷內亦無證據證明係被告所有，故不宣告沒收，附此敘
    明。
八、併辦部分：
（一）臺灣桃園地方法院檢察署九十五年度偵字第四六一０號移
      送併案意旨以：被告壬○○與翁明川基於意圖為自己不法
      所有之犯意聯絡，於九十五年二月八日下午三時三十分許
      ，由被告壬○○駕駛車號ＺＺ－六四九六號自用小貨車，
      行經桃園縣八德市○○路○段一九０巷一弄二衖三之三號
      下車，見該址公寓一樓大門未關上，其二人攜帶Ｔ型扳手
      下車進入上開公寓樓梯間，由翁明川上樓以上開扳手開啟
      被害人陳玉墀住處上鎖之鐵門，進入被害人陳玉墀之住處
      客廳內竊取喜瑞葡萄酒等酒類共八瓶，再由翁明川及被告
      壬○○一同將酒搬上車，得手後，於同日下午三時四十五
      分許，在桃園縣八德市○○路○段二一二巷一弄二衖一號
      前為警查獲，並在上開小貨車上起獲上述酒類共八瓶，因
      認被告此部分行為亦涉有刑法第三百二十一條第一項第三
      款之攜帶兇器竊盜罪嫌，且與本案有連續犯之裁判上一罪
      關係而移送併辦等語。惟被告於原審及本院審理中堅決否
      認有此部分竊盜犯行，辯稱：上開酒類是翁明川自己去偷
      的，翁明川將酒偷來放在我車上，並沒有參與這件竊盜等
      語。又證人翁明川於原審證稱：壬○○將車子停在上址，
      是要去附近看看有無東西可撿，而我是自己一個人到公寓
      裡面，看到有一戶的門沒有關，我就進去拿幾瓶酒，出來
      後回到車子停放處，壬○○看我手上拿酒拿不動，就過來
      幫忙拿，後來警察就來了，當時壬○○並沒有說什麼，且
      我要進去公寓內偷酒時並沒有跟壬○○說，壬○○不知道
      我要去搬酒等語。是依證人翁明川上開證述情節，顯見翁
      明川係自行起意單獨進入被害人陳玉墀之住宅內行竊，且
      翁明川於行竊前及行竊過程中均未將侵入他人住宅竊取酒
      類一事告知被告，復無其他積極證據足以證明被告與證人
      翁明川就竊取被害人陳玉墀之財物有竊盜犯意聯絡。縱認
      翁明川竊取上開酒類得手既遂後，將酒搬出屋外時，被告
      曾協助翁明川將上開酒類搬運至車上，亦僅係翁明川之竊
      盜行為既遂後，被告事後參與搬運贓物，尚難認被告此部
      分行為係與翁明川為竊盜行為分擔，自無從認定被告有與
      翁明川共同竊取被害人陳玉墀之財物；此部分移送併辦事
      實與前開起訴論罪科刑部分自無裁判上或實質上一罪關係
      ，本院無從併予審究，應退由檢察官另為適法處理。
（二）臺灣板橋地方法院檢察署九十五年度偵字第八六０五號移
      送併案意旨以：被告壬○○基於意圖為自己不法所有之概
      括犯意，於九十五年三月三十一日下午四時許，在臺北縣
      三峽鎮○○路二四六號對面工地內，竊取被害人癸○○所
      有之鋼模四十組、鍍鋅格柵板一０五塊得手，為被害人癸○○當場發現而記下被告所駕駛小客車之車號，嗣為警循
      線查獲，因認被告此部分行為亦涉有刑法第三百二十條第
      一項之竊盜罪嫌，且與本案有連續犯之裁判上一罪關係而
      移送併辦等語。惟被告於警詢、偵查、原審及本院審理中
      均堅決否認有此部分竊盜犯行，辯稱：並沒有偷上開工地
      的物品，如果有偷，怎麼可能還去現場睡覺等語。查證人
      即被害人癸○○固於原審證稱：當天回工地倉庫載東西，
      司機打電話給我說有一部車子停在工地倉庫門口，車子上
      有藍色擦痕，可能是在偷我們工地倉庫的東西，我趕過去
      後，被告在車內睡覺，我沒有叫醒被告，先看被告車內有
      我們倉庫所失竊東西的殘餘物，還有一支破壞剪，我就把
      被告叫醒，問他是否偷我們的東西，被告說沒有，我叫被
      告把車子開過來跟我工地大門口被擦撞地方比對，因為我
      們工地倉庫的噴漆顏色是水藍色的，跟被告車上的擦痕吻
      合，結果被告就跑掉了等語。然證人癸○○於原審又證稱
      不知上開工地何時遭竊，亦未親眼目睹被告行竊過程等語
      ，且警方迄未扣得癸○○指述失竊之贓物，則癸○○證稱
      係被告竊取上開工地之鋼模四十組、鍍鋅格柵板一０五塊
      ，尚屬無法證明。至證人癸○○又證稱工地大門有被擦撞
      的痕跡，被告被逮捕當天，警察有開他的貨車到我們工地
      去比對，高度位置都吻合等語，但經被告否認在卷，且卷
      內亦無警方將被告當時所駕駛車輛上擦痕與上開工地大門
      進行比對之相關資料可供查證，自難遽認被告所駕駛車輛
      確有擦撞上開工地大門，自不得單憑證人癸○○上開指證
      ，即遽認被告有竊取上述工地財物之行為，此部分併辦竊
      盜犯行，要屬無據，自與前開起訴論罪科刑部分不具裁判
      上或實質上一罪關係，本院無從一併審理，應退回檢察官
      另為適法處理。
（三）臺灣板橋地方法院檢察署九十五年度偵字第二三六五七號
      移送併案意旨即為附表六所示之犯罪事實，併此敘明。
據上論斷，應依刑事訴訟法第369條第1項前段、第364條、第299
條第 1項前段、第300條、第273條之1第1項、刑法第2條第1項前
段、修正前第322條、第47條第1項、修正前第38條第1項第2款，
判決如主文。
本案經檢察官沈明彥到庭執行職務。
中    華    民    國    95    年    12    月    28   日
                  刑事第八庭審判長法  官  鄭文肅
                                  法  官  楊炳禎
                                  法  官  陳國文
以上正本證明與原本無異。
如不服本判決，應於收受送達後十日內向本院提出上訴書狀，其
未敘述上訴之理由者並得於提起上訴後十日內向本院補提理由書
（均須按他造當事人之人數附繕本）。
                                  書記官  蔡棟樑
中    華    民    國    95    年    12    月    28   日
附錄：本案論罪科刑法條全文
刑法第322條：
以犯竊盜為常業者，處有期徒刑一年以上七年以下有期徒刑。
附  表：
┌──┬─────┬─────┬───────────┬──────┐
│編號│時間      │地點      │犯罪方式              │扣案物      │
├──┼─────┼─────┼───────────┼──────┤
│ 一 │九十五年二│桃園縣八德│壬○○、翁明川二人意圖│水塔鐵蓋一塊│
│    │月八日下午│市○○路二│為自己不法所有之犯意聯│、鋁梯一個，│
│    │三時十五分│段二一二巷│絡，見左列公寓一樓大門│及與本案竊盜│
│    │許。      │八號之公寓│未關，其二人進入該公寓│犯行無涉之萬│
│    │          │住宅。    │樓梯間（所涉侵入他人住│能鑰匙一支、│
│    │          │          │宅罪嫌部分，未據告訴）│Ｔ型萬能把手│
│    │          │          │，徒手竊取該公寓內住戶│一支。      │
│    │          │          │所共有之水塔鐵蓋一塊及│            │
│    │          │          │不詳姓名之人所有之鋁梯│            │
│    │          │          │一個（證人即住戶丑○○│            │
│    │          │          │於偵查中證述：伊與住戶│            │
│    │          │          │辛○○並未領回該鋁梯，│            │
│    │          │          │伊問過其他住戶，並沒有│            │
│    │          │          │人說有鋁梯失竊等語，然│            │
│    │          │          │觀之查獲鋁梯照片，顯示│            │
│    │          │          │該鋁梯外觀新穎，且被告│            │
│    │          │          │供承其係在左列公寓住宅│            │
│    │          │          │內竊取該鋁梯，衡情被告│            │
│    │          │          │所竊取之鋁梯應屬不詳姓│            │
│    │          │          │名之人所有，而非他人拋│            │
│    │          │          │棄之物），並一同將上開│            │
│    │          │          │物件搬上壬○○所駕駛車│            │
│    │          │          │號ＺＺ－六四九六號自用│            │
│    │          │          │小貨車上。            │            │
├──┼─────┼─────┼───────────┼──────┤
│ 二 │九十五年二│臺北縣鶯歌│壬○○意圖為自己不法之│鋼筋一批。  │
│    │月二十七日│鎮○○路七│所有，竟徒手竊取己○○│            │
│    │上午六時五│號之工地旁│置於左列工地之鋼筋一批│            │
│    │十分許。  │。        │，得手後，將上開鋼筋放│            │
│    │          │          │置於其所駕駛之車號ＭＧ│            │
│    │          │          │－六五九三號自用小貨車│            │
│    │          │          │上，正欲駕車離去之際，│            │
│    │          │          │適經工地員工張國緯發現│            │
│    │          │          │攔阻，並報警當場查獲。│            │
├──┼─────┼─────┼───────────┼──────┤
│ 三 │九十五年三│臺北縣鶯歌│壬○○意圖為自己不法之│老虎鉗一支、│
│    │月三日晚間│鎮○○路二│所有，見左列工廠之鐵門│手套一副。  │
│    │八時許。  │０二號仁和│門鎖被破壞而無人看管，│            │
│    │          │陶瓷公司之│攜帶其所有客觀上可供兇│            │
│    │          │工廠。    │器使用之老虎鉗一支及手│            │
│    │          │          │戴手套一副，進入該無人│            │
│    │          │          │居住之工廠內，著手竊取│            │
│    │          │          │而搜尋財物時，適為警發│            │
│    │          │          │現阻止，而未能得手財物│            │
│    │          │          │。                    │            │
├──┼─────┼─────┼───────────┼──────┤
│ 四 │九十五年三│臺北縣鶯歌│壬○○意圖為自己不法之│短鐵管三支、│
│    │月十八日上│鎮○○路六│所有，見舊鶯歌火車站之│直撬棍一支、│
│    │午十時許。│十八號前（│監工房門鎖被破壞而無人│七分半開口扳│
│    │          │舊鶯歌火車│看管，進入無人居住之監│手四支、木鑽│
│    │          │站）。    │工房內，竊取鐵路管理局│頭七支、鐵絲│
│    │          │          │所管領之短鐵管三支、直│三支、道釘二│
│    │          │          │撬棍一支、七分半開口扳│支、三十七公│
│    │          │          │手四支、木鑽頭七支、鐵│斤魚尾螺栓五│
│    │          │          │絲三支、道釘二支、三十│支。        │
│    │          │          │七公斤魚尾螺栓五支。  │            │
├──┼─────┼─────┼───────────┼──────┤
│ 五 │九十五年四│臺北縣樹林│壬○○、王正屘二人意圖│鋼軌磚三支、│
│    │月一日下午│市○○路三│為自己不法所有之犯意聯│鐵管四支。  │
│    │一時四十分│段一八一巷│絡，見左列空地上放有鋼│            │
│    │許。      │一一０弄口│軌磚、鐵管等物，並無人│            │
│    │          │空地處。  │看管，竟共同竊取乙○○│            │
│    │          │          │所有之鋼軌磚三支、鐵管│            │
│    │          │          │四支，得手後將上開鋼軌│            │
│    │          │          │磚、鐵管放置於壬○○所│            │
│    │          │          │駕駛之車號ＭＧ－六五九│            │
│    │          │          │三號自用小貨車上，陳文│            │
│    │          │          │明並駕駛該貨車與王正屘│            │
│    │          │          │一同離開現場。        │            │
├──┼─────┼─────┼───────────┼──────┤
│ 六 │九十五年四│臺北縣三峽│壬○○意圖為自己不法之│鷹架水平板一│
│    │月二日上午│鎮○○街十│所有，見左列工地上放有│塊。        │
│    │十一時許。│八號前工地│鷹架水平板一塊並無人看│            │
│    │          │。        │管，竟徒手竊取該鷹架水│            │
│    │          │          │平板，得手將將該鷹架水│            │
│    │          │          │平板放置於所駕駛之車號│            │
│    │          │          │ＭＧ－六五九三號自用小│            │
│    │          │          │貨車上，並駕駛該車離開│            │
│    │          │          │現場。                │            │
├──┼─────┼─────┼───────────┼──────┤
│ 七 │九十五年四│臺北縣三峽│壬○○意圖為自己不法之│機車鑰匙（已│
│    │月十二日上│鎮嘉添九十│所有，見車號ＧＩＫ－九│斷裂）一支、│
│    │午九時四十│七號前之產│七六號重型機車停放在左│車號ＧＩＫ－│
│    │分許。    │業道路。  │列地點，以自己所有之鑰│九七六號重型│
│    │          │          │匙一支插入機車電門並發│機車。      │
│    │          │          │動引擎之方式，竊取該機│            │
│    │          │          │車得手後，供己代步使用│            │
│    │          │          │。                    │            │
├──┼─────┼─────┼───────────┼──────┤
│ 八 │九十五年五│臺北縣鶯歌│壬○○意圖為自己不法之│手套一副、布│
│    │月九日上午│鎮之鶯歌火│所有，見鶯歌火車站之舊│袋四個（被告│
│    │九時許。  │車站。    │倉庫未上鎖亦無人看守，│否認該布袋係│
│    │          │          │進入該倉庫內竊取布袋四│其所有之物，│
│    │          │          │只、已使用過之螺絲及軌│而證人即鐵路│
│    │          │          │道配件一批（共重六十公│管理局員工王│
│    │          │          │斤），並將上開螺絲、軌│進炎於警詢時│
│    │          │          │道配件放入上述四只布袋│證述該布袋非│
│    │          │          │內，得手後，在鶯歌火車│鐵路管理局所│
│    │          │          │站第一月臺北端前為警查│有之物，此外│
│    │          │          │獲。                  │並無其他證據│
│    │          │          │                      │證明該布袋係│
│    │          │          │                      │被告所竊取之│
│    │          │          │                      │物）及螺絲等│
│    │          │          │                      │配件一批    │
├──┼─────┼─────┼───────────┼──────┤
│ 九 │九十五年五│臺北縣三峽│壬○○、姓名年籍不詳綽│無。        │
│    │月十八日上│鎮○○○街│號「小牛」之成年男子，│            │
│    │午五時五十│六十五號旁│意圖為自己不法所有之犯│            │
│    │分許      │工地。    │意聯絡，見一批鷹架放置│            │
│    │          │          │在左述工地上，其二人趁│            │
│    │          │          │工地人員不注意之際，共│            │
│    │          │          │同竊取甲○○所有之鷹架│            │
│    │          │          │二十二個，得手後，將上│            │
│    │          │          │開鷹架放置於壬○○所駕│            │
│    │          │          │駛之車號ＭＧ－六五九三│            │
│    │          │          │號自用小貨車上，並駕駛│            │
│    │          │          │該車離開現場後，壬○○│            │
│    │          │          │在臺北縣鶯歌鎮三鶯大橋│            │
│    │          │          │橋頭處，將上開鷹架以新│            │
│    │          │          │臺幣六百元之價錢轉賣與│            │
│    │          │          │姓名年籍不詳之資源回收│            │
│    │          │          │商人。                │            │
└──┴─────┴─────┴───────────┴──────┘


司法院資訊處製作；財團法人民間司法改革基金會備份。
